# 单位团委搞活动，发的奖金该怎么入账？

提问人：非洲第二黑 时间：2017-02-12 16:37:07
是计入福利费还是工资中的奖金？或者管理费-党团活动费

回答人：chenyiwei
如果仅限于本企业职工中的团员参加，则所发奖金应作为职工薪酬的一部分，计入工资中的奖金处理。当然实际操作中可能计入“管理费用——党团活动费”多见。